Minutes et répertoires du notaire Cyrus BOUDIN de VESVRES, 8 septembre 1831 - 26 février 1862 (étude V)
Archives nationales
- Minutes de Cyrus BOUDIN de VESVRES, 1826 - mars 1862; MC/ET/V/1080 - MC/ET/V/1517
  - Minutes. 1851, octobre - décembre, octobre - décembre 1851; MC/ET/V/1181
    - Mainlevee, hypotheque, 6000 f., 30 décembre 1851; MC/ET/V/1181
      Profession: artiste dramatique, Paris (Paris).
      Domicile: Paris (Paris) rue Menilmontant, 19.
      Nom, qualité: (M.) Dutreix, Georges.
      Domicile: Montreuil-sous-Bois (Seine-Saint-Denis)
    - Succession, transaction., 30 décembre 1851; MC/ET/V/1181
      Domicile: Petit-Montrouge (Paris)
  - Minutes. 1852, janvier - 1852, février, janvier 1852 - février 1852; MC/ET/V/1182
  - Minutes. 1852, mars - 1852, avril, mars 1852 - avril 1852; MC/ET/V/1183
  - Minutes. 1852, mai - 1852, juin, mai 1852 - juin 1852; MC/ET/V/1184
  - Minutes. 1852, juillet - 1852, septembre, juillet 1852 - septembre 1852; MC/ET/V/1185
  - Minutes. 1852, octobre - 1852, décembre, octobre 1852 - décembre 1852; MC/ET/V/1186
  - Minutes. 1853, janvier - 1853, mars, janvier 1853 - mars 1853; MC/ET/V/1187
  - Minutes. 1853, avril - 1853, mai, avril 1853 - mai 1853; MC/ET/V/1188
  - Minutes. 1853, juin - 1853, juillet, juin 1853 - juillet 1853; MC/ET/V/1189
  - Minutes. 1853, août - 1853, décembre, août 1853 - décembre 1853; MC/ET/V/1190
  - Minutes. 1854, janvier - 1854, mars, janvier 1854 - mars 1854; MC/ET/V/1191
  - Minutes. 1854, avril - 1854, juin, avril 1854 - juin 1854; MC/ET/V/1192
  - Minutes. 1854, juillet - 1854, août, juillet 1854 - août 1854; MC/ET/V/1193
  - Minutes. 1854, septembre - 1854, décembre, septembre 1854 - décembre 1854; MC/ET/V/1194
  - Minutes. 1855, janvier - 1855, février, janvier 1855 - février 1855; MC/ET/V/1195
  - Minutes. 1855, mars - 1855, avril, mars 1855 - avril 1855; MC/ET/V/1196
  - Minutes. 1855, mai - 1855, juin, mai 1855 - juin 1855; MC/ET/V/1197
  - Minutes. 1855, juillet - 1855, septembre, juillet 1855 - septembre 1855; MC/ET/V/1198
  - Minutes. 1855, octobre - 1855, décembre, octobre 1855 - décembre 1855; MC/ET/V/1199
  - Minutes. 1856, janvier - 1856, février, janvier 1856 - février 1856; MC/ET/V/1200
  - Minutes. 1856, mars - 1856, avril, mars 1856 - avril 1856; MC/ET/V/1201
  - Minutes. 1856, mai - 1856, juin, mai 1856 - juin 1856; MC/ET/V/1202
  - Minutes. 1856, juillet - 1856, août, juillet 1856 - août 1856; MC/ET/V/1203
  - Minutes. 1856, septembre - 1856, octobre, septembre 1856 - octobre 1856; MC/ET/V/1204
  - Minutes. 1856, novembre - 1856, décembre, novembre 1856 - décembre 1856; MC/ET/V/1205
  - Minutes. 1857, janvier - 1857, février, janvier 1857 - février 1857; MC/ET/V/1206
  - Minutes. 1857, mars - 1857, mai, mars 1857 - mai 1857; MC/ET/V/1207
  - Minutes. 1857, juin - 1857, juillet, juin 1857 - juillet 1857; MC/ET/V/1208
  - Minutes. 1857, août - 1857, octobre, août 1857 - octobre 1857; MC/ET/V/1209
  - Minutes. 1857, novembre - 1857, décembre, novembre 1857 - décembre 1857; MC/ET/V/1210
  - Minutes. 1858, janvier - 1858, février, janvier 1858 - février 1858; MC/ET/V/1211
  - Minutes. 1858, mars - 1858, avril, mars 1858 - avril 1858; MC/ET/V/1212
  - Minutes. 1858, mai - 1858, juillet, mai 1858 - juillet 1858; MC/ET/V/1213
  - Minutes. 1858, août - 1858, septembre, août 1858 - septembre 1858; MC/ET/V/1214
  - Minutes. 1858, octobre - 1858, décembre, octobre 1858 - décembre 1858; MC/ET/V/1215
  - Minutes. 1859, janvier - 1859, février, janvier 1859 - février 1859; MC/ET/V/1216
  - Minutes. 1859, mars - 1859, avril, mars 1859 - avril 1859; MC/ET/V/1217
    - Vente par Jean Gabriel Eynard, demeurant en son château, place du Calabri à Genève (Suisse), représenté par Jean Charles Mussard, banquier à Jules Samuel Joly de Bammeville, propriétaire, demeurant 24, rue Basse-du-Rempart, d'un hôtel particulier situé 27, rue de Londres, pour la somme principale de 480 000 francs. À signaler: Jean Gabriel Eynard donne procuration à Jean Charles Mussard, par devant Me Demole, notaire à Genève., 4 mars 1859; MC/ET/V/1217
      À la suite:
      1859, 5 mai Transport d'indemnité d'assurance. 1859, 6 mai - 1860, 6 février, 4 décembre - 1862, 22 avril, 5 novembre, 5 décembre Quittances et quittance pour solde.
      De l'image fixe à l'image animée (1820-1910), documents du Minutier central des notaires de Paris relatifs à l'histoire des photographes et de la photographie, par Marc Durand, Paris, Archives nationales, 2015, notice n° 1828 (version dématérialisée de l'instrument de recherche, les notices biographiques et compléments de descriptions d'actes ne se trouvent que sur la version papier de l'ouvrage, voir contexte dans le Plan d’orientation général - Notaires de Paris, guides thématiques du Minutier).
      Basse-du-Rempart (rue); Londres (rue de); Genève (Suisse); Eynard, Jean Gabriel; Mussard, Jean Charles; Joly de Bammeville, Jules Samuel; Demole, ?
  - Minutes. 1859, mai - 1859, juin, mai 1859 - juin 1859; MC/ET/V/1218
  - Minutes. 1859, juillet - 1859, octobre, juillet 1859 - octobre 1859; MC/ET/V/1219
  - Minutes. 1859, novembre - 1859, décembre, novembre 1859 - décembre 1859; MC/ET/V/1220
    Trois actes.
  - Minutes. 1860, janvier - 1860, février, janvier 1860 - février 1860; MC/ET/V/1222
  - Minutes. 1860, mars - 1860, avril, mars 1860 - avril 1860; MC/ET/V/1223
  - Minutes. 1860, mai - 1860, juillet, mai 1860 - juillet 1860; MC/ET/V/1224
  - Minutes. 1860, août - 1860, octobre, août 1860 - octobre 1860; MC/ET/V/1225
  - Minutes. 1860, novembre - 1860, décembre, novembre 1860 - décembre 1860; MC/ET/V/1226
  - Minutes. 1861, janvier - 1861, février, janvier 1861 - février 1861; MC/ET/V/1227
  - Minutes. 1861, mars - 1861, avril, mars 1861 - avril 1861; MC/ET/V/1228
  - Minutes. 1861, mai - 1861, juin, mai 1861 - juin 1861; MC/ET/V/1229
    - Mainlevée d'inscription hypothécaire par Augustine Élisa Seyler, épouse d'Augustin Aimé Joseph Lejeune, propriétaire, demeurant 1, rue des Singes à Orléans (Loiret), représentée par Charles Breuillaud, clerc de notaire, au profit des héritiers d'Aglaé Marie Caubert, veuve Postille., 6 mai 1861; MC/ET/V/1229
      De l'image fixe à l'image animée (1820-1910), documents du Minutier central des notaires de Paris relatifs à l'histoire des photographes et de la photographie, par Marc Durand, Paris, Archives nationales, 2015, notice n° 2907 (version dématérialisée de l'instrument de recherche, les notices biographiques et compléments de descriptions d'actes ne se trouvent que sur la version papier de l'ouvrage, voir contexte dans le Plan d’orientation général - Notaires de Paris, guides thématiques du Minutier).
      Orléans (Loiret); Lejeune, Augustin Aimé Joseph; Seyler, Augustine Élisa; Breuillaud, Charles; Caubert, Aglaé Marie; Postille, veuve: voir à Caubert, Aglaé Marie
  - Minutes. 1861, juillet - 1861, août, juillet 1861 - août 1861; MC/ET/V/1230
  - Minutes. 1861, septembre - 1861, décembre, septembre 1861 - décembre 1861; MC/ET/V/1231
  - Minutes. 1862, janvier - 1862, mars, janvier 1862 - mars 1862; MC/ET/V/1232
    1862, janvier à 26 février: actes passés par-devant Cyrus Boudin de Vesvres
    1862, 27 février à mars: actes passés par-devant Charles Pierre Antoine Henri Renard.
  - Minutes concernant la dette publique (enregistrements annexes). 1826 - 1839, MC/ET/V/1517
    Deux registres d'inscription au grand livre de la dette publique [Trésor Royal].
- Répertoire(s) de Cyrus BOUDIN de VESVRES, 23 juillet 1829 - 15 janvier 1869; MC/RE/V/18 - MC/RE/V/22
  - Répertoire. 1829, 23 juillet - 1835, 24 janvier, 23 juillet 1829 - 24 janvier 1835; MC/RE/V/18
    Répertoire des notaires Alphonse Vingtain (23 juillet 1829 - 7 septembre 1831), Cyrus Boudin de Vesvres (8 septembre 1831 - 24 janvier 1835).
    Informations concernant le classement et la cotation:
    Le niveau inférieur de description, quand il existe, correspond aux mentions d'actes contenues dans le répertoire. Parmi celles-ci, certaines peuvent y être décrites, de manière plus ou moins détaillée. Pour consulter l'acte proprement dit, il convient de rechercher la cote au niveau des articles (registre ou liasse) des minutes du notaire (cote de type 'MC/ET').
    - Inventaire après décès de Catherine Irle, épouse de Joseph Castérousse, demeurant rue du Vert Bois, n° 24, le 16 mars 1831., 13 septembre 1831
      Mention dans le répertoire du notaire coté:
      MC/RE/V/18
      Informations concernant le classement et la cotation du document:
      Attention: la cote de répertoire (de type 'MC/RE') ne permet pas de consulter la minute de l'acte. ll convient de rechercher la cote de la minute (de type 'MC/ET') au niveau des articles (registre ou liasse) de minutes du notaire.
      L'accès aux images numérisées des pages du répertoire se fait au niveau de description supérieur (' Répertoire du notaire '), rubrique ' Consulter les archives numérisées associées'.
      Base Miriad 2 des inventaires après décès, 1801-1850, par Thierry Boudignon, avec le concours de Marie-France Nivet et du personnel du Minutier central, 1995-2012 (base de données migrée: voir contexte dans le Plan d’orientation général - Notaires de Paris, guides thématiques du Minutier).
      Date de révision: 2011
      inventaire après décès; Vertbois (rue du); Irle, Catherine; Castérousse, Joseph
    - Inventaire après décès de Louis-Jacques Saint, décédé en son domicile, rue de l'Université, n° 37, le 28 août 1831., 14 septembre 1831
      inventaire après décès; Université (rue de l'); Saint, Louis-Jacques
    - Inventaire après décès de Marie-Madeleine Joubert, veuve de Pierre-François Lureau, décédée rue Tiron, n° 1, le 15 septembre1831., 29 septembre 1831
      inventaire après décès; Tiron (rue); Joubert, Marie-Madeleine; Lureau, Pierre-François
    - Inventaire après décès de Louise Desjardins, veuve de Louis Oudan, décédée rue Neuve Saint-Eustache, n° 32, le 24 octobre 1831., 3 novembre 1831
      inventaire après décès; Neuve-Saint-Eustache (rue); Desjardins, Louise; Oudan, Louis
    - Inventaire après décès de Michel Touzeau, décédé rue des Juifs, n° 5, le 5 octobre 1831., 23 novembre 1831
      inventaire après décès; Juifs (rue des); Touzeau, Michel
    - Inventaire après décès de Marie-Catherine Guillemin, épouse de Jean-Baptiste-Armand Diard, décédée le 25 janvier 1832, rue de Vendôme, n° 2 bis., 6 février 1832
      inventaire après décès; Vendôme (rue de); Guillemin, Marie-Catherine; Diard, Jean-Baptiste-Armand
    - Inventaire après décès de Victoire-Adélaïde Guinard, veuve d'André-Bernard Renaudot, décédée place de l'Hôtel-de-Ville, n° 6, le 19 février 1832., 25 février 1832
      inventaire après décès; Hôtel-de-Ville (place de l'); Guinard, Victoire-Adélaïde; Renaudot, André-Bernard
    - Suite d'Inventaire après décès du marquis Charles-Ignace de Raincourt, décédé rue Saint-Lazare, n° 106, le 19 novembre 1831., 23 mars 1832
      inventaire après décès; Saint-Lazare (rue); Raincourt, Charles-Ignace de
    - Inventaire après décès de Marie-Joséphine Vincent, épouse de Nicolas-Antoine Hémon, décédée rue du Faubourg Saint-Denis, n° 14, le 22 septembre 1831., 26 mars 1832
      inventaire après décès; Faubourg-Saint-Denis (rue du); Vincent, Marie-Joséphine; Hémon, Nicolas-Antoine
    - Inventaire après décès de Charles-Etienne-Nicolas Hilaire, décédé rue Poissonnière, n° 15, le 26 février 1832., 27 mars 1832
      inventaire après décès; Poissonnière (rue); Hilaire, Charles-Etienne-Nicolas
    - Inventaire après interdiction de Marguerite Lambert, veuve de Jacques Saint, demeurant à Passy, grande rue, n° 3., 10 avril 1832
      inventaire; Passy (ancienne commune); Lambert, Marguerite; Saint, Jacques
    - Inventaire après décès de Rose Deboves, décédée rue des Juifs, n° 15, le 2 avril 1832., 13 avril 1832
      inventaire après décès; Juifs (rue des); Deboves, Rose
    - Inventaire après décès de Jean-Louis Canonge, décédé à Bercy, le 20 février 1832., 17 avril 1832
      inventaire après décès; Bercy (rue de); Canonge, Jean-Louis
    - Inventaire après interdiction de Louis-Jacques Chedeville Lamaury, demeurant rue de Bondy, n° 52., 18 avril 1832
      inventaire; Bondy (rue de); Chedeville Lamaury, Louis-Jacques
    - Inventaire après décès de Marie-Julie Ménage, veuve de Pierre-Claude Lagesse, décédée le 20 avril 1832., 26 avril 1832
      inventaire après décès; Ménage, Marie-Julie; Lagesse, Pierre-Claude
    - Inventaire après décès de Marie-Louise-Eugénie Blard, épouse de François-Godefroy Peley, décédée le 14 avril 1832., 27 avril 1832
      inventaire après décès; Blard, Marie-Louise-Eugénie; Peley, François-Godefroy
    - Inventaire après décès de Moïse Gautchau Trenelle, décédé rue Sainte-Avoie, n° 32, le 19 avril 1832., 30 avril 1832
      inventaire après décès; Sainte-Avoie (rue); Gautchau Trenelle, Moïse
    - Inventaire après décès de Jean-Vincent Bricot, décédé rue de la Mortellerie, n° 60, le 16 avril 1832., 7 mai 1832
      inventaire après décès; Mortellerie (rue de la); Bricot, Jean-Vincent
    - Inventaire après décès d' Angélique Planche, veuve de Jean-Marie Deschamps, décédée rue Jean Robert, n° 27, le 23 avril 1832., 8 mai 1832
      inventaire après décès; Jean-Robert (rue); Planche, Angélique; Deschamps, Jean-Marie
    - Inventaire après décès d'Adélaïde-Madeleine-Françoise Richoux, épouse d' Hippolyte Billois, décédée rue aux Fers, n° 6., 10 mai 1832
      inventaire après décès; Fers (rue aux); Richoux, Adélaïde-Madeleine-Françoise; Billois, Hippolyte
    - Inventaire après décès de Louis-Marie Osmont, décédé rue des Blancs Manteaux, n° 13, le 13 avril 1832. supplément d'inventaire en date du 25 juillet 1832, 11 mai 1832
      inventaire après décès; Blancs-Manteaux (rue des); Osmont, Louis-Marie
    - Inventaire après décès d' Antoine Pigeat, décédé rue Neuve Saint-Médard, n° 9, le 21 avril 1832., 14 mai 1832
      inventaire après décès; Saint-Médard (rue); Pigeat, Antoine
    - Inventaire après décès d' Angélique Charles, veuve d' Hubert Baliat, décédée aux Batignolles-Monceaux, le 14 avril 1832., 22 mai 1832
      inventaire après décès; Batignolles-Monceaux (ancienne commune); Charles, Angélique; Baliat, Hubert
    - Inventaire après décès de Marie-Louise-Françoise Laurin, décédée rue du Faubourg Saint-Denis, n° 112, le 21 mars 1832., 18 juin 1832
      inventaire après décès; Faubourg-Saint-Denis (rue du); Laurin, Marie-Louise-Françoise
    - Inventaire après décès de Jean-Baptiste Courrejolles, demeurant rue du Marché aux Chevaux, n° 7, mais décédé à Lyon le 14 avril 1832., 19 juin 1832
      inventaire après décès; Lyon (Rhône); Marché-aux-Chevaux (rue du); Courrejolles, Jean-Baptiste
    - Inventaire après décès de Pierre-Armand Cortial, demeurant rue Saint-Sauveur, n° 17, décédé le 1er juin 1832., 30 juin 1832
      inventaire après décès; Saint-Sauveur (rue); Cortial, Pierre-Armand
    - Inventaire après décès d' Elisabeth-Marie-Constance-Henriette d' Houdetot, veuve de Jean-Baptiste-Maximilien-Joseph-Antoine baron de Bazancourt, décédée le 27 mai 1832. supplément d'inventaire en date du 13 juillet 1832, 5 juillet 1832
      inventaire après décès; Houdetot, Elisabeth-Marie-Constance-Henriette d'; Bazancourt, Jean-Baptiste-Maximilien-Joseph-Antoine de
    - Inventaire après décès de Louis-Michel Piquet, négociant, décédé rue Bertin Poirée, n° 22, le 17 mai 1832., 17 juillet 1832
      inventaire après décès; Bertin-Poirée (rue); Piquet, Louis-Michel; négociant
    - Inventaire après décès de Pierre-Antoine-Joseph Fatou, décédé boulevard Montparnasse, n° 33, le 16 juillet 1832., 23 juillet 1832
      inventaire après décès; Montparnasse (boulevard du); Fatou, Pierre-Antoine-Joseph
    - Inventaire après décès de Madeleine-Françoise-Désirée Dior, épouse de Jacques Poirrier, décédée le 9 avril 1832., 16 août 1832
      inventaire après décès; Dior, Madeleine-Françoise-Désirée; Poirrier, Jacques
    - Inventaire après décès de Charles-Barnabé Besson, décédé cour Saint-Martin, rue Saint-Philippe, n° 2, le 18 juillet 1832., 20 août 1832
      inventaire après décès; Saint-Martin (cour); Saint-Philippe (rue); Besson, Charles-Barnabé
    - Inventaire après décès de Louis-Auguste Cellié, décédé le 23 décembre 1830., 30 août 1832
      inventaire après décès; Cellié, Louis-Auguste
    - Inventaire après décès de Jean-Baptiste Kevrin, décédé rue de Paradis Poissonnière, n° 2, le 28 août 1832., 10 septembre 1832
      inventaire après décès; Paradis (rue de); Kevrin, Jean-Baptiste
    - Inventaire après décès de Lucie Perrin, décédée le 30 avril 1832, en sa demeure, rue du Grand Chantier au Marais, n° 8., 15 septembre 1832
      inventaire après décès; Grand-Chantier (rue du); Perrin, Lucie
    - Inventaire après décès d' Alexis-François Emy, décédé au Val de Grâce, le 21 août 1832., 27 septembre 1832
      inventaire après décès; Val-de-Grâce (hôpital du); Emy, Alexis-François
    - Inventaire après décès de Védastine-Josèphe Duez, épouse d' Amand-Rose Emy, décédée à Metz, le 14 juillet 1832., 5 octobre 1832
      inventaire après décès; Metz (Moselle); Duez, Védastine-Josèphe; Emy, Amand-Rose
    - Inventaire après décès d' Anne Marseille, veuve de Jean-Claude Rougier, décédée le 22 juillet 1832., 22 octobre 1832
      inventaire après décès; Marseille, Anne; Rougier, Anne
    - Inventaire après décès de Marie-Louise-Amélie Mahé de la Bourdonnais, épouse du vicomte Ernest-Henri-Sébastien de Frédy, décédée le 30 juillet 1832., 29 octobre 1832
      inventaire après décès; Mahé de la Bourdonnais, Marie-Louise-Amélie; Frédy (vicomte de), Ernest-Henry-Sébastien
    - Inventaire après décès de Marie-Désirée-Gentil Caby, épouse d' Adrien Mercier, décédée le 27 septembre 1832., 30 octobre 1832
      inventaire après décès; Caby, Marie-Désirée-Gentil; Mercier, Adrien
    - Inventaire après décès d' Arthur-Auguste Plisson, décédé le 1er juillet 1832., 31 octobre 1832
      inventaire après décès; Plisson, Arthur-Auguste
    - Inventaire après décès de Jean-Baptiste Gassies, demeurant rue de Navarin, n° 7, décédé le 17 septembre 1832., 2 novembre 1832
      inventaire après décès; Navarin (rue de); Gassies, Jean-Baptiste
    - Inventaire après décès de Sébastien-Etienne Postelle, décédé à Clichy-la-Garenne, le 2 novembre 1832., 9 novembre 1832
      inventaire après décès; Clichy (Hauts-de-Seine); Postelle, Sébastien-Etienne
    - Inventaire après décès de Nicolas-Roch Chemin, décédé rue Saint-Martin, n° 104, le 11 décembre 1832., 18 décembre 1832
      inventaire après décès; Saint-Martin (rue); Chemin, Nicolas-Roch
    - Inventaire après décès d' Eléonore Roussolle, veuve en premières noces d' Antoine Lacroix, et en secondes noces de Louis Gervais, décédée marché des Enfants Rouges, le 17 janvier 1733., 7 février 1833
      inventaire après décès; Enfants-Rouges (marché des); Roussolle, Eléonore; Gervais, Louis; Lacroix, Antoine
    - Inventaire après décès de Louise-Gilberte Lhabitant, épouse de Louis-Jean-Abel Danneville, décédée rue Saint-Martin, n° 102, le 22 décembre 1832., 11 mars 1833
      inventaire après décès; Saint-Martin (boulevard); Lhabitant, Louise-Gilberte; Danneville, Louis-Jean
    - Inventaire après décès de François Duprat, décédé rue de la Harpe, n° 34, le 4 février 1833., 16 mars 1833
      inventaire après décès; Harpe (rue de la); Duprat, François
    - Inventaire après décès de Fanny-Joséphine Clerc, épouse de Pierre Girard, décédée rue Saint-Honoré, n° 123, le 26 novembre 1832., 13 mai 1833
      inventaire après décès; Saint-Honoré (rue); Clerc, Fanny-Joséphine; Girard, Pierre
    - Inventaire après décès de Louis-Jacques Chedeville Lamaury, décédé rue de Montreuil, n° 52., 20 mai 1833
      inventaire après décès; Montreuil (rue de); Chedeville Lamaury, Louis-Jacques
    - Inventaire après décès de François-Pierre-Désiré Lormoy, décédé le 18 mars 1833, rue de l' Echiquier, n° 10., 21 mai 1833
      inventaire après décès; Echiquier (rue de l'); Lormoy, François-Pierre-Désiré
    - Inventaire après décès de Marie Latour, veuve de Pierre-Louis-Antoine Fatou, demeurant rue de l Echiquier, n° 36, décédée le 10 juin 1833., 17 juin 1833
      inventaire après décès; Echiquier (rue de l'); Latour, Marie; Fatou, Pierre-Louis-Antoine
    - Inventaire après décès de Félix-Arnold-Charles-Alexandre Roberjot Lartigue, décédé à Lunéville, le 7 décembre 1832., 20 juin 1833
      inventaire après décès; Lunéville (Meurthe-et-Moselle); Roberjot Lartigue, Félix-Arnold-Charles-Alexandre
    - Inventaire après décès de Marie-Joséphine Renaudot, épouse de Laurent-Charles Poullain, décédée le 5 novembre 1832., 21 juin 1833
      inventaire après décès; Renaudot, Marie-Joséphine; Poullain, Laurent-Charles
    - Inventaire après décès de Marguerite Lambert, veuve de Jacques Saint, décédée à Passy, le 17 juin 1833., 27 juin 1833
      inventaire après décès; Passy (ancienne commune); Lambert, Marguerite; Saint, Jacques
    - Inventaire après décès de François-André Dupré, décédé au Petit Montrouge, près de Paris, grande rue, n° 19 bis, le 22 novembre 1832., 9 juillet 1833
      inventaire après décès; Petit Montrouge (quartier); Dupré, François-André
    - Inventaire après décès de Louis-Prosper Bonnefoy, décédé à Corbeil, le 28 février 1833., 13 juillet 1833
      inventaire après décès; Corbeil-Essonnes (Essonne); Bonnefoy, Louis-Prosper
    - Inventaire après décès d' Alexandrine-Anna Dupré, épouse de Jean-Pierre Rayon., 18 juillet 1833
      inventaire après décès; Dupré, Alexandrine-Anna; Rayon, Jean-Pierre
    - Inventaire après décès de Madeleine Mareschal, épouse d' Alexis-Charles-Joseph dit Florimond, facteur de pianos, décédée rue Saint-Martin, n° 114, le 1er juin 1833., 30 août 1833
      inventaire après décès; Saint-Martin (rue); Mareschal, Madeleine; Florimond, Alexis-Charles-Joseph
    - Inventaire après décès de Jean-Baptiste-Léon-Joseph Merceron, grande rue de Chaillot, n° 4, le 22 septembre 1833., 19 novembre 1833
      inventaire après décès; Chaillot (rue de); Merceron, Jean-Baptiste-Léon-Joseph
    - Inventaire après décès de Charlotte Seigneur, décédée dans la nuit du 17 au 18 octobre 1833, rue de la Tisseranderie, n° 10., 6 décembre 1833
      inventaire après décès; Tixeranderie (rue de la); Seigneur, Charlotte
    - Inventaire après décès de Frédéric Braun, décédé rue Saintonge, n° 19, le 28 juillet 1830., 24 décembre 1833
      inventaire après décès; Saintonge (rue de); Braun, Frédéric
    - Inventaire après décès de François Boriès, demeurant rue de la Feuillade, n° 6, décédé le 22 décembre 1833., 23 janvier 1834
      inventaire après décès; La-Feuillade (rue); Boriès, François
    - Inventaire après décès d' Armand-Hippolyte Bécot, décédé rue Saint-Antoine, n° 134, le 15 janvier 1834., 28 janvier 1834
      inventaire après décès; Saint-Antoine (rue); Bécot, Armand-Hippolyte
    - Inventaire après décès de Françoise Gauthier, épouse de Claude Bouffard, décédée rue de la Tour des Dames, n° 7, le 12 janvier 1834., 26 février 1834
      inventaire après décès; Tour-des-Dames (rue de la); Gauthier, Françoise; Bouffard, Claude
    - Inventaire après décès, par commune renommée, de Conrad Schneider, décédé le 24 janvier 1823, rue Castiglione, impasse du Mont Thabor., 3 mars 1834
      inventaire après décès; Castiglione (rue de); Schneider, Conrad
    - Inventaire après décès d' Henri-Louis-Michel Chantier de Brainville, décédé à Castres (Tarn), le 29 janvier 1834., 3 mars 1834
      inventaire après décès; Castres (Tarn); Chantier de Brainville, Henri-Louis-Michel
    - Inventaire après décès de Marie-Anne Guedon, veuve de Jean Descoin, décédée aux Coudray, arrondissement de Corbeil, le 24 janvier 1834., 10 mars 1834
      inventaire après décès; Corbeil-Essonnes (Essonne); Le Coudray-Montceaux (Essonne); Guedon, Marie-Anne; Descoin, Jean
    - Inventaire après décès de Marie-Amable Cadier baron de Veauce, décédé le 13 mars 1834, rue Neuve des Mathurins, n° 5., 7 avril 1834